【裁判字號】    97,訴,190
【裁判日期】    970227
【裁判案由】    毒品危害防制條例
【裁判全文】
臺灣基隆地方法院刑事判決               97年度訴字第190號
公  訴  人  臺灣基隆地方法院檢察署檢察官
被      告  乙○○
上列被告因違反毒品危害防制條例案件，經檢察官提起公訴（97
年度毒偵字第3 號），被告為有罪之陳述，本院合議庭裁定由受
命法官獨任以簡式審判程序進行審理，並判決如下：
    主  文
乙○○施用第一級毒品，累犯，處有期徒刑柒月，扣案之第一級
毒品海洛因（淨重零點陸玖公克）併同難以析離之分裝袋壹只，
沒收銷燬之；又施用第二級毒品，累犯，處有期徒刑月，扣案
之第二級毒品安非他命（淨重零點伍陸公克）併同難以析離之分
裝袋壹只，沒收銷燬之。應執行有期徒刑玖月，扣案之第一級毒
品海洛因（淨重零點陸玖公克）、第二級毒品安非他命（淨重零
點伍陸公克）併同難以析離之分裝袋各壹只，沒收銷燬之。
    事  實
一、乙○○前因施用毒品案件，經送觀察、勒戒後，認無繼續施
    用毒品之傾向，於民國88年7 月6 日執行完畢釋放，並由臺
    灣基隆地方法院檢察署檢察官以88年度偵緝字第258 號為不
    起訴處分確定。又因施用毒品案件，經送觀察、勒戒後，認
    有繼續施用毒品之傾向，改送強制戒治（89年12月4 日停止
    戒治，90年4 月14日管束期滿執行完畢），並由上開檢察署
    檢察官聲請以簡易判決處刑，經本院以89年度基簡字第456
    號判決判處有期徒刑6 月確定，於91年5 月1 日執行完畢。
    復因施用毒品案件，經送強制戒治（92年12月12日停止戒治
    ，迨93年1 月9 日因毒品危害防制條例修正而終結戒治）並
    提起公訴，由本院以91年度易字第334 號判決判處有期徒刑
    8 月確定，於93年11月22日執行完畢。再因施用毒品案件，
    經臺灣高等法院、本院分別判處有期徒刑1 年、8 月、10月
    確定，嗣經裁定減刑並定應執行刑為有期徒刑1 年2 月，於
    96年11月16日縮短刑期執行完畢。
二、乙○○不思戒除毒癮，猶於96年11月22日凌晨3 時許，在基
    隆市○○路17號4 樓住處，以捲煙吸食、玻璃球燒烤之方式
    ，分別施用第一級毒品海洛因、第二級毒品安非他命各一次
    。嗣於96年11月22日晚間9 時25分許，為警在臺北縣萬里鄉
    ○○街15號前查獲，並扣得第一級毒品海洛因1 包（淨重0.
    69公克）、第二級毒品安非他命1 包（淨重0.56公克）。經
    警採集其尿液送驗，結果呈海洛因之嗎啡陽性反應、安非他
    命類陽性反應，而悉上情。
三、案經臺北縣政府警察局金山分局報告臺灣基隆地方法院檢察
    署檢察官偵查起訴。
    理  由
壹、程序事項
    查本件被告乙○○所犯者非為死刑、無期徒刑、最輕本刑為
    3 年以上有期徒刑之罪或高等法院管轄第一審案件，其於準
    備程序進行中，先就被訴事實為有罪之陳述，經告知其簡式
    審判程序之旨，並聽取公訴人、被告之意見後，本院業已依
    刑事訴訟法第273 條之1 第1 項之規定，裁定由受命法官獨
    任以簡式審判程序進行本案之審理。
貳、實體事項
一、前揭事實業據被告於本院審理時坦承不諱，並有扣案之上開
    毒品可憑。而被告為警查獲後所採集之尿液檢體，經送請檢
    驗，結果均呈海洛因之嗎啡陽性反應（由於海洛因在人體內
    會代謝成嗎啡，因此涉嫌海洛因之吸食者，係檢驗其尿液中
    之嗎啡反應）、安非他命類陽性反應，有臺灣檢驗科技股份
    有限公司96年12月17日CH/2007/C0155 號濫用藥物尿液檢驗
    報告附卷可稽，足見被告自白施用第一級毒品海洛因、第二
    級毒品安非他命之情節，與事實相符，應可採信。綜上所陳
    ，本案事證明確，被告犯行堪可認定，應依法論科。
二、論罪科刑：
    (一)查海洛因、安非他命分別係毒品危害防制條例所列管之
        第一級、第二級毒品，此為該條例第2 條第2 項第1 款
        、第2 款所明定；又犯毒品危害防制條例第10條施用毒
        品之罪者，檢察官應聲請法院裁定，令被告入勒戒處所
        觀察、勒戒，經觀察、勒戒後，無繼續施用毒品之傾向
        者，應即釋放，並由檢察官為不起訴處分，有繼續施用
        毒品之傾向者，則由檢察官先聲請法院裁定令入戒治處
        所施以強制戒治，俟強制戒治期滿，再行釋放，並由檢
        察官為不起訴處分；而依前開規定觀察勒戒或強制戒治
        執行完畢釋放後，5 年內再犯施用毒品之罪者，檢察官
        應依法追訴，毒品危害防制條例第20條第1 項、第2 項
        、第23條第2 項分別定有明文。
    (二)核被告所為，係犯毒品危害防制條例第10條第1 項之施
        用第一級毒品罪、同條第2 項之施用第二級毒品罪。被
        告持有第一級毒品海洛因、第二級毒品安非他命之低度
        行為，應為施用毒品之高度行為所吸收，均不另論罪。
        被告所犯上開二罪，犯意各別，罪名不同，應予分論併
        罰。又被告前曾受如事實欄所載有期徒刑之執行，此有
        臺灣高等法院被告前案紀錄表附卷可考，其於有期徒刑
        之執行完畢後，5 年以內故意再犯本件有期徒刑以上之
        罪，為累犯，應加重其刑。本院審酌被告犯罪之動機、
        吸食頻率、曾有施用毒品之前科仍不知戒除，惟犯罪後
        坦承犯行，且所犯之施用毒品犯行乃戕害自己身心健康
        ，並未危及他人等一切情狀，量處如主文所示之刑，並
        定其應執行之刑。
    (三)末查，扣案白粉（淨重0.69公克），屬毒品危害防制條
        例所明定列管之第一級毒品海洛因，此有法務部調查局
        97年1 月15日調科壹字第09723004270 號鑑定書在卷可
        憑；另扣案之結晶物（淨重0.56公克），則屬第二級毒
        品安非他命，應併同難以析離之分裝袋各1 只，依毒品
        危害防制條例第18條第1 項前段之規定，宣告沒收銷燬
        之。
據上論斷，應依刑事訴訟法第273 條之1 第1 項、第299 條第1
項前段，毒品危害防制條例第10條第1 項、第2 項、第18條第1
項前段，刑法第11條前段、第47條第1 項、第51條第5 款，判決
如主文。
本案經檢察官甲○○到庭執行職務。
中    華    民    國    97    年    2     月    27    日
                  刑事第二庭法  官  楊皓清
以上正本證明與原本無異。
如不服本判決應於收受本判決後10日內向本院提出上訴書狀，其
未敘述上訴理由者，並得於提起上訴後10日內向本院補提理由書
狀（均須按他造當事人之人數附繕本。）「切勿逕送上級法院」
中    華    民    國    97    年    2     月    27    日
                            書記官  盧鏡合
附錄論罪法條：
毒品危害防制條例第10條第1 項、第2 項
施用第一級毒品者，處6 月以上5 年以下有期徒刑。
施用第二級毒品者，處 3 年以下有期徒刑。


司法院資訊處製作；財團法人民間司法改革基金會備份。
